---
title: "Hechos estilizados"
author: "Sofia HInojosa"
date: "2025-09-02"
output: html_document
---

## Hechos estilizados

Hechos estilizados del rendimiento y el precio de un activo.

### Hecho 1

$$S_{t+1} = S_t + \epsilon_t$$

#### Caminata aleatoria

```{r}
n <- 5000
so <- 25
epsilon <- rnorm(n, 0, 1)
st <- so + cumsum(epsilon)
plot(st, 
     type = "l", 
     col = "palevioletred", 
     lwd = 2, 
     xlab = "Tiempo", 
     ylab = "Precio", 
     main = "Caminata aleatoria")
grid()

```

Vamos a comparar este comportamiento con uno de un activo de verdad.

```{r}
library(quantmod)
getSymbols("GFNORTEO.MX")
plot(GFNORTEO.MX$GFNORTEO.MX.Adjusted, col = "palevioletred", main = "Precio de cierre ajustado GFNORTEO.MX")

```

### Hecho 2

La distribución de los rendimientos tiene una forma aproximadamente de 'campana'.\

Una característica de los rendimientos de los precios de los activos es que, cuando obtenemos un histograma de su distribución, observamos un comportamiento en forma de campana con ciertas deformaciones.

$$
R = \frac{S_{t+1}-S_t}{S_t}
$$

$$
R = ln(S_{t+1}) - ln(S_t)
$$

```{r}
precio <- GFNORTEO.MX$GFNORTEO.MX.Adjusted
rendimiento = diff(log(precio))
hist(rendimiento, 
     col = "palevioletred", 
     main = "Histograma del rendimiento", 
     n = 100,
     xlab = "Clases de rendimiento",
     ylab = "Frecuencias")
grid()

```

Sí tiene forma de campana. Esto prueba el hecho estilizado 2 y 4.

```{r}
plot(rendimiento, col = "palevioletred", grid())

```

```{r}
hist(precio, col = "palevioletred")
grid()
```

Los rendimientos so normales, los precios no.

### Hecho estilizado 3

Poner aquí lo que dice el hecho.

```{r}
chartSeries(to.monthly(precio), theme = "white", name = "GFNORTEO")
addBBands()
```
